臺灣高等法院民事裁定
109年度聲字第63號
聲  請  人  吳定豐  

上列聲請人因與吳金慶等間返還保管費用事件，對於中華民國10
8年11月26日臺灣宜蘭地方法院106年度訴字第422號判決，提起
上訴（本院109年度上字第127號），並聲請訴訟救助，本院就訴
訟救助部分裁定如下：
    主  文
聲請駁回。
聲請訴訟費用由聲請人負擔。
    理  由
按當事人無資力支出訴訟費用者，法院應依聲請，以裁定准予
  訴訟救助，無資力支出訴訟費用之事由，應釋明之，民事訴訟
  法第107條第1項本文、第109條第2項分別定有明文。所謂無資
  力支出訴訟費用，係指窘於生活，且缺乏經濟信用，並無籌措
  款項以支出訴訟費用之信用技能者而言。法院調查聲請人是否
  無資力支出訴訟費用，專就聲請人提出之證據為之，如聲請人
  未提出證據，或依其提出之證據，未能信其無資力支出訴訟費
  用之主張為真實，即應將其聲請駁回，並無派員調查之必要。
本件聲請人聲請意旨以：伊另案曾經原法院107年度宜救字第4
  號裁定准予訴訟救助，106年綜合所得全年僅新臺幣（下同）1
  萬1,626元、107年全年收入為1,723元，伊已無任何薪水收入
  、勞健保已遲繳經年，所租房屋已連續多月未繳房租、電話欠
  繳經年，純靠向朋友借貸渡日，所營生之公司協和綠動能、協
  和環保能源一一關張，生活困難，無資力再支出訴訟費用，依
  民事訴訟法第107條規定聲請訴訟救助等語，並提出107年度綜
  合所得稅各類所得資料清單、106年度綜合所得稅各類所得資
  料清單、板信商業銀行存摺、新北市政府函、通訊軟體對話紀
  錄、固德資產管理顧問股份有限公司通知、標準財信管理股份
  有限公司通知、協和環保能源科技（股）公司延展停復業登記
  申請書、協和環保能源科技（股）公司股東臨時會議事錄、財
  政部北區國稅局桃園分局函、營稅稅籍證明為證(見本院卷第2
  3至33頁、第36至37頁)。惟前開准予訴訟救助之另案裁定，效
  力並不及於本件；綜合所得稅各類所得資料清單，僅係稅捐稽
  徵機關登錄綜合所得稅之所得資料，尚非現在全部所得與資產
  狀況；其餘證據僅能認為聲請人有積欠租金押金及電信費用、
  板信商業銀行綜合活儲存款帳戶於105年12月22日結存金額為7
  38元、聲請人為負責人之協和綠動能科技有限公司、協和環保
  能源科技股份有限公司有申請停止營業之事實，尚無從探知其
  經濟狀況、信用全貌；所述其他事實，則未提出證據以為釋明
  。此外，聲請人就有何窘於生活、缺乏經濟信用，無籌措款項
  支出訴訟費用之信用技能等項，並未提出能即時調查之證據資
  料以為釋明，其聲請訴訟救助，不應准許。
據上論結，本件聲請為無理由，爰裁定如主文。
中　　華　　民　　國　　109 　年　　2 　　月　　13　　日
                  民事第十八庭  
                      審判長法  官  吳青蓉
                            法  官  林政佑
                            法  官  周美雲

正本係照原本作成。
如不服本裁定，應於收受送達後10日內向本院提出抗告狀，並應
繳納抗告費新臺幣１千元。
中　　華　　民　　國　　109 　年　　2 　　月　　14　　日

  　　　　　　　　　　　　　書記官  呂  筑